【裁判字號】    89,交易,235
【裁判日期】    890621
【裁判案由】    公共危險
【裁判全文】
臺灣臺中地方法院刑事判決                        八十九年度交易字第二三五號
    公  訴  人  臺灣台中地方法院檢察署檢察官
    被      告  乙○○
右列被告因公共危險案件，經檢察官聲請簡易判決處刑（八十九年度偵字第五三六
號），本院認不宜以簡易判決處刑，改依通常程序判決如左：
    主  文
乙○○無罪。
    理  由
一、公訴意旨略以；被告乙○○明知飲酒後不得駕駛動力交通工具，竟於民國八十九
    年一月十六日下午十一時許，於酒後駕駛車號ＯＬ─０九九八號自小客車，行經
    台中縣太平市○○○路○段精武橋與旱溪東路口，自後方追撞騎乘車號ＪＰＵ─
    八一九號機車之甲○○，致使甲○○受有尾骨骨折之傷害（傷害部分未具告訴）
    ，經警對乙○○為酒精濃度之測試，每公升呼氣含有０。五二毫克之酒精成分。
    因認被告涉犯有刑法第一百八十五條之三酒後駕車公共危險罪嫌云云。
二、按犯罪事實應依證據認定之，無證據不得推定其犯罪事實；又不能證明被告犯罪
    或其行為不罰者，應諭知無罪之判決，刑事訴訟法第一百五十四條第三百零一
    條第一項分別定有明文。訊據被告乙○○堅決否認有何公共危險之犯行，辯稱：
    其係未保持安全距離剎車不及追撞被害人機車，其雖有喝酒，但意識仍很清醒，
    不致影響開車等語。經查，被告肇事後隨即經警測試其呼氣酒精濃度值結果，０
    ．五二毫克有酒精測試值表一份可稽，其酒精濃度呼氣顯未達每公升０．五五毫
    克以上。次查，被害人甲○○於警訊供稱被告有酒味但精神還好說話及行動還算
    正常等語在卷，又證人即本案現場處理警員丙○○到庭證稱：當時被告精神狀態
    還好，沒有一般酒醉意識不清，大吵大鬧的情狀，我認為只是一般車禍案件，是
    因為作酒精測試，測試值超過○、二五，我們規定有肇事超過○、二五就要移送
    ，沒有肇事超過○、五五才移送等語在卷明確。復參諸被告之警訊筆錄，其於肇
    事後接受調查、偵訊時，均能清楚交代肇事情節及各項偵訊事宜，足見其雖有飲
    酒，然尚未達不能安全駕駛動力交通工具之程度，是被告辯稱：其雖有喝酒，但
    意識仍很清醒，並未致不能安全駕車等情，堪信屬實，即為可採，是被告上開所
    為，核與刑法第一百八十五條之三服用酒類，不能安全駕駛動力交通工具而駕駛
    罪嫌之構成要件有違，自難繩以該公共危險罪責。此外，復查無其他積極證據足
    資證明被告有何公訴人所指之公共危險犯行。從而，本件係屬不能證明被告犯罪
    ，均應為無罪之諭知。
據上論斷，應依刑事訴訟法第四百五十二條、第三百零一條第一項，判決如主文。
中      華      民      國      八十九      年      六    月    二十一  日
                                      台灣台中地方法院交通法庭
                                          法  官  陳  淑  芳
右正本證明與原本無異。
如不服本判決，應於判決送達後十日內向本院提出上訴狀，上訴於臺灣高等法院臺中
分院(須附繕本)。
                                          書記官
中      華      民      國      八十九      年      六    月    二十六  日


司法院資訊處製作；財團法人民間司法改革基金會備份。
